【裁判字號】    98,聲,599
【裁判日期】    981216
【裁判案由】    停止執行
【裁判全文】
臺灣臺中地方法院民事裁定               98年度聲字第599號
聲  請  人  乙○○
                        之3
相  對  人  日盛國際商業銀行股份有限公司
法定代理人  甲○
當事人間聲請停止執行事件，本院裁定如下：
    主    文
聲請人供擔保新臺幣貳拾萬伍仟伍佰元後，本院98年司執字第
42661號執行事件之強制執行程序，於本院98年度訴字第3052 號
事件判決確定前應暫予停止。
    理      由
一、按有回復原狀之聲請，或提起再審或異議之訴，或對於和解
    為繼續審判之請求，或提起宣告調解無效之訴、撤銷調解之
    訴，或對於許可強制執行之裁定提起抗告時，法院因必要情
    形或依聲請定相當並確實之擔保，得為停止強制執行之裁定
    ，強制執行法第18條第2項定有明文。又法院依強制執行法
    第18條第2項定擔保金額而准許停止強制執行之裁定者，該
    項擔保係備供債權人因停止執行所受損害之賠償，其數額應
    依標的物停止執行後，債權人未能即時受償或利用該標的物
    所受之損害額，或其因另供擔保強制執行所受之損害額定之
    ，非以標的物之價值或其債權額為依據（最高法院91年度臺
    抗字第429號、87年度臺抗字第580號、87年度台抗字第52 9
    號、86年度臺抗字第442號裁定意旨參照）。
二、聲請意旨略以：相對人以其對聲請人有支票債權為由，曾向
    本院請求給付票款，經本院以88年度中簡字第1475號判決確
    定在案，進而持前揭確定判決證明書及判決書為執行名義向
    本院聲請強制執行，惟前揭二紙支票係被告銀行人員與訴外
    人藍世穠合謀虛偽以聲請人名義之上揭二紙支票向相對人為
    票貼，是系爭支票債權顯屬無效，為此聲請人已向本院提起
    債務人異議之訴，案經本院以98年度訴字第3052號受理中，
    因判決尚未確定，倘不停止執行系爭執行事件，聲請人將受
    難以回復之損害。為此，願供擔保請准宣告停止執行等語。
三、經查，聲請人以其向本院提起債務人異議之訴，並有勝訴之
    望為由，聲請裁定停止本院98年度司執字第42661號強制執
    行程序，業據本院調閱本院98年度訴字第3052號卷宗查明屬
    實，並經本院依職權調取本院98年度司執字第42661號執行
    卷宗核閱屬實，經核合於前述規定，因認聲請人所為停止執
    行之聲請，於法尚無不合。
四、至於聲請人應提供之擔保金方面，本院審酌相對人因停止執
    行，未能即時就其主張對聲請人享有之新台幣(下同)1,233,
    000元債權，經由拍賣聲請人所有財產受償，可能因無法運
    用該筆資金而發生相當於利息之損失，認該項損失之利率，
    以民法法定利率即週年利率5%計算較為客觀，且不受利率波
    動之影響，應屬核算相對人因停止執行所受損害之最妥適標
    準。又再參酌本案訴訟之標的價額的金額不逾民事訴訟法第
    466條所定數額，屬不得上訴第三審事件，至二審終結，其
    期間推定為3年4個月（參照各級法院辦案期限實施要點第2
    條規定民事通常程序第一審審判案件期限1年4個月、民事第
    二審審判案件期限2年），本院綜合上情，認為聲請人所應
    供之擔保金額，以84,167元為適當（計算式為：1,233,000
    ×5%×(3＋4/12) =205,500），本院認聲請人應供擔保之擔
    保金額以上開數額為適當，爰裁定如主文所示。
五、依強制執行法第18條第2項裁定如主文。
中    華    民    國    98    年    12    月    16    日
                  民事第一庭    法  官  陳學德
正本係照原本作成如不服本裁定應於送達後10日內向本院提出抗
告狀，並繳納抗告費新臺幣1,000元。
中    華    民    國    98    年    12    月    16    日
                                書記官  劉家瑜


司法院資訊處製作；財團法人民間司法改革基金會備份。
